臺灣板橋地方法院交通事件裁定　　　 100年度交聲字第1745號
原處分機關　交通部公路總局臺北區監理所板橋監理站
異　議　人
即受處分人　李卓鋼
上列異議人因違反道路交通管理處罰條例事件，對於交通部公路
總局臺北區監理所板橋監理站於民國100 年5 月23日以板監裁字
第裁41-P00000000號所為之裁決處分（原舉發案號：花蓮縣政府
警察局100 年4 月10日花警交字第P00000000 號），聲明異議，
本院裁定如下：
    主  文
異議駁回。
    理  由
一、原處分意旨略以：異議人即受處分人李卓鋼於民國（下同）
    100 年4 月10日19時25分許，騎乘車牌號碼K6C-280 號重型
    機車，沿花蓮縣新城鄉○○路行駛，途經有燈光管制號誌之
    同鄉○○路與嘉北一街交岔路口時（下稱系爭路口），闖越
    紅燈，經原舉發機關花蓮縣政府警察局新城分局（下稱新城
    分局）警員發現，旋當場攔停舉發，嗣異議人於本件應到案
    日期前之100 年4 月13日到案提出申訴，經交通部公路總局
    臺北區監理所花蓮監理站函請原舉發機關調查結果，仍認異
    議人有上揭違規情事，遂由原處分機關臺北區監理所板橋監
    理站依道路交通管理處罰條例第53條第1 項、第63條第1 項
    第3 款暨違反道路交通管理事件統一裁罰基準表之規定，對
    異議人裁處罰鍰新臺幣（下同）1,800 元，並記違規點數3
    點，其罰鍰逾期未繳納者，依法移送強制執行等語。
二、異議意旨略以：異議人騎乘上開機車行經系爭路口之際，係
    於紅燈號誌亮啟前即已通過該路口之停止線，又繼續直行30
    至50公尺，始遭警員攔下並指稱伊闖紅燈，然舉發警員所站
    立地點與上開路口之間有相當距離，無法看清楚該路口之停
    止線位置，甚至無法判斷異議人機車究竟係直行車或甫右轉
    至嘉新路上之機車，嗣異議人至警局觀看蒐證錄影內容，亦
    屬模糊不清，無法確認異議人機車是否闖紅燈，詎警察仍予
    開單告發，爰請求撤銷原處分云云。
三、按汽車駕駛人行經有燈光管制號誌之交岔路口闖紅燈者，處
    1,800 元以上5,400 元以下罰鍰，並記違規點數3 點，道路
    交通管理處罰條例第53條第1 項、第63條第1 項第3 款分別
    定有明文。
四、經查：
  (一)本件異議人於100 年4 月10日19時25分許，騎乘車牌號碼K6
    C-280 號重型機車，沿花蓮縣新城鄉○○路行駛，途經有燈
    光管制號誌之系爭路口時闖越紅燈，經新城分局警員發現，
    旋當場攔停舉發等節，業據證人即舉發本件交通違規行為之
    新城分局警員葛厚遠於本院訊問時到庭結證明確（參見本院
    卷第16至17頁），並有舉發違反道路交通管理事件通知單影
    本1 紙、花蓮縣政府警察局新城分局100 年4 月27日新警交
    字第1000004953號函影本1 份附卷可稽，且本件舉發警員當
    時係在系爭路口前方執行定點交通稽查勤務，經發現異議人
    機車沿上開嘉新路直行駛來，而斯時系爭路口之時向號誌為
    紅燈，遂立即將異議人機車攔停等節，復據證人葛厚遠於本
    院訊問時證述綦詳，本院衡酌其證詞內容具體明確，並無何
    等與事理相違之處，對於發現本件異議人機車闖越紅燈之各
    該細節，亦得以提出合理翔實之說明，而其本身又係執行公
    務之警員，原受有行政懲處責任之監督，嗣到庭具結作證，
    更以刑事責任擔保其證詞之真實性，復與異議人素不相識，
    亦無何等嫌隙瓜葛，實無設詞攀誣或構陷異議人之動機與必
    要，因認其證述情節確與事實相符，再異議人機車尚未到達
    系爭路口之前，其機車前方及左前方均有其他汽車及機車同
    向直行，嗣系爭路口黃燈關閉紅燈亮啟時，異議人機車前方
    及左前方之汽機車均暫停等待紅燈，詎異議人機車卻仍繼續
    直行通過系爭路口，且當時僅有異議人機車闖紅燈通過該路
    口等節，業經本院當庭勘驗證人葛厚遠提出之本件交通違規
    錄影檔案查證無訛（參見本院卷第17頁），益見異議人確有
    上揭騎乘機闖紅燈之交通違規行為無訛，其空言含糊辯稱「
    紅燈亮啟前已通過停止線、「蒐證錄影內容模糊不清」云云
    ，顯屬事後圖卸推托之詞，要無足採。末本院訊問期日適逢
    異議人目前就讀學校期末考，異議人因而未能到庭，嗣雖提
    出變更期日聲請，惟本院衡諸本案全部卷證暨異議人聲明異
    議所執理由後，認本件交通違規事實已臻明確，已無再行傳
    喚異議人到庭陳述意見之必要，爰不再另訂期日，附此敘明
    。
  (二)綜上所述，本件異議人確有上揭「行經有燈光管制號誌之交
    岔路口闖紅燈」之交通違規行為，其所辯情節，均無從憑以
    認定原處分機關所為之裁決處分有何違誤或不當之處，原處
    分機關援引上揭道路交通管理處罰條例規定對異議人為上開
    處分，適法有據，本件聲明異議為無理由，應予駁回。
據上論斷，應依道路交通案件處理辦法第18條，裁定如主文。
中    華    民    國      100   年    7   月    4     日
                      交通法庭  法  官  王屏夏
以上正本證明與原本無異。
如不服本裁定應於送達後5日內向本院提出抗告狀。
                                書記官  林進煌
中    華    民    國   100    年    7     月    4     日